臺灣高等法院刑事判決
111年度上訴字第897號
上  訴  人  臺灣桃園地方檢察署檢察官
被      告  姚守鴻（原名姚志林）



選任辯護人  廖希文律師
            林庭暘律師
被      告  劉偉霆（原名劉文傑）




選任辯護人  王紹安律師
上列上訴人因被告等妨害風化等案件，不服臺灣桃園地方法院10
9年度訴字第849號，中華民國110年11月17日第一審判決（起訴
案號：臺灣桃園地方檢察署108年度少連偵字第205號），提起上
訴，本院判決如下：
    主  文
上訴駁回。
    事  實
一、乙○○於民國108年4月間擔任酒店經紀，而A女（警製代號AE0
    00-A108097，真實姓名年籍詳卷）因缺錢花用，於108年4月
    14日凌晨3時許，透過臉書與乙○○聯繫，並相約在桃園市平
    鎮區高雙路某萊爾富便利商店，與乙○○洽談「機房外送」亦
    即以性交易方式賺取金錢之事宜。嗣於108年4月16日上午11
    時許，乙○○即與真實姓名年籍不詳綽號「BaBa」、「UNO」
    等成年人共同基於意圖使女子與他人為性交之行為，而媒介
    、容留以營利之犯意聯絡，由乙○○將A女帶往其向不知情之
    張立明所借得之桃園市○○區○○○路00○0號3樓套房居住並從事
    性交易，並將A女加入由乙○○、「BaBa」、「UNO」所組成、
    名稱為「唉唉唉1520（5）」之媒介性交易LINE通話群組（
    又稱「機房」），以每次性交易為30至40分鐘、每位客人新
    臺幣（下同）4000元之代價，由機房成員在LINE群組上告知
    A女性交易之來客及確認性交易金額，待有客人到場與A女從
    事性交易時，乙○○即至樓下之7-11便利超商等候，而A女性
    交易所取得之代價則先由A女保管，嗣再交付與機房成員，
    乙○○每次媒介A女性交易則可抽成300元，以此方式自108年4
    月16日起至108年4月18日止，共媒介、容留A女在上址套房
    內與他人從事性交行為共10次，乙○○並取得媒介性交易抽成
    金額共計3000元。
二、案經A 女訴由桃園市政府警察局刑事警察大隊報告臺灣桃園
    地方檢察署檢察官偵查起訴。
    理  由
壹、程序事項
一、審理範圍
　㈠法院不得就未經起訴之犯罪審判，刑事訴訟法第268條定有明
    文。又犯罪是否已經起訴，應以起訴書依刑事訴訟法第264
    條第2項第2款規定所記載之「犯罪事實」為準。而此「犯罪
    事實」之重要內容，包括犯罪構成要件事實及所組成之具體
    「人、事、時、地、物」等基本要素，亦即與犯罪成立具有
    重要關係之基本社會事實。是起訴之「犯罪事實」應表明起
    訴之特定犯罪，不致與其他犯罪互相混淆，除須足使法院得
    確定審判範圍外，並須足以使被告知悉係因何「犯罪事實」
    被起訴，俾得為防禦之準備，以充足保障被告訴訟防禦權。
    又起訴書犯罪事實欄就犯罪之時間、地點、方法、態樣，以
    及適用法律有關事項之記載，如存在「無礙於辨別起訴犯罪
    事實同一性」之明顯錯誤，法院固應予以究明及更正，並據
    以認定犯罪事實。倘起訴書犯罪事實欄之記載，並無明顯錯
    誤，則不得逕以更正方式，而就未經起訴之犯罪事實為裁判
    ，並置原起訴之犯罪事實於不顧。故法院應依據起訴之「犯
    罪事實」重要具體內容整體評價而為論斷，於「無礙起訴犯
    罪事實同一性」，及充足保障被告訴訟防禦權行使之前提下
    ，始得依據調查所得之證據綜合判斷以認定犯罪事實；倘已
    影響起訴犯罪事實同一性之認定及被告防禦權之行使，仍自
    行認定犯罪事實逕予審判，即係就未經起訴之犯罪審判，且
    等同於就起訴之犯罪事實未予判決，而併有已受請求之事項
    未予判決及未受請求之事項予以判決之違法（最高法院108
    年度台上字第2882號刑事判決意旨參照）。
　㈡本案原審檢察官110年度蒞字第4589號補充理由書固載稱：「
    一、關於犯罪事實部分補充並更正如下：㈠甲○○基於乘他人
    急迫、輕率或無經驗貸以金錢而取得與原本顯不相當重利之
    犯意，趁A女因資金困難而急需金錢支付房租又難以求助之
    處境，於105年前某日，在某不詳地點，貸與A女現金新臺幣
    (下同)3萬元，並預扣第1期利息6000元，當場交付2萬4000
    元，雙方約定每10天為1期，每期應繳附3000元之利息，嗣
    後A女無力清償。（中略）三、另原起訴書犯罪事實欄已載
    明被告乙○○、A女入住汽車旅館後，被告甲○○即進入該房內
    ，向A女告知多年前積欠3萬元之債務，合計積欠本金加利息
    64萬8000元，並對A女恫稱及不從將毆打，令A女心生畏懼，
    並逼迫A女簽立本票及後續有強迫A女從事性交易等情，證據
    清單內亦有提出被告甲○○之名片，以證明被告甲○○確係從事
    高利貸放款業務，是加重重利罪嫌部分應為原起訴效力範圍
    所及，併此敘明。」惟查：
  ⒈檢察官上開補充理由書「三」固載「另原起訴書犯罪事實欄
    已載明…是加重重利罪嫌部分應為原起訴效力範圍所及」云
    云，惟本案檢察官起訴書原已載明上開補充理由書「三」所
    敘犯罪事實，且起訴書「證據並所犯法條」欄，亦記載被告
    甲○○、乙○○2人均涉犯刑法第344條之1第1項加重重利罪嫌，
    是上開補充理由書「三」所載犯罪事實原屬起訴範圍，著無
    庸議。
  ⒉至上開補充理由書固以「一、㈠」所載情節補充被告甲○○之犯
    罪事實，惟依補充理由書「一、㈠」所載犯罪事實，被告甲○○應涉犯刑法第344條「乘他人急迫、輕率、無經驗或難以求
    助之處境，貸以金錢或其他物品，而取得與原本顯不相當之
    重利者，處三年以下有期徒刑、拘役或科或併科三十萬元以
    下罰金。」之重利罪嫌，而補充理由書「一、㈠」所載被告
    甲○○對A女犯重利犯行之犯罪構成要件事實及所組成之具體
    「人、事、時、地、物」等基本要素，全然未曾出現在原起
    訴書內。另起訴書所載被告甲○○涉犯之刑法第344條之1第1
    項加重重利罪嫌，其構成要件固係「以強暴、脅迫、恐嚇、
    侵入住宅、傷害、毀損、監控或其他足以使人心生畏懼之方
    法取得前條第一項之重利」，而以行為人取得之財物為刑法
    第344條第1項之重利為前提，惟刑法第344條之1加重重利罪
    與刑法第344條重利罪係屬二事，刑法第344條之1加重重利
    罪之行為人，並非必然即為刑法第344條第1項重利罪之行為
    人，更不得僅以被告甲○○經起訴涉犯刑法第344條之1加重重
    利罪嫌，即認起訴犯罪事實效力及於補充理由書「一、㈠」
    所述原起訴書未曾記載、且與加重重利犯罪事實及起訴罪名
    並無必然關聯性之重利罪嫌。基此，補充理由書以「一、㈠
    」所補充之犯罪事實，與起訴犯罪事實已不具同一性，並妨
    害被告甲○○防禦權之行使，依前述最高法院判決意旨，本院
    自不得就此未經起訴之犯罪審判，以免有未受請求之事項予
    以判決之違法，合先敘明。
　㈢按對於判決之一部上訴者，其有關係之部分，視為亦已上訴
    ，為刑事訴訟法第348條第2項前段定有明文。查被告乙○○被
    訴犯有刑法第231條第1條第1項意圖使女子與他人行性交行
    為，而容留以營利罪（起訴事實業已敘及）及同法第231條
    之1第1項意圖營利強制使人為性交罪、同法第302條第1項剝
    奪他人行動自由罪、同法第344條之1第1項加重重利罪、人
    口販運防制法第31條第1項之意圖營利而利用他人不能或難
    以求助之處境並強制使人從事性交易罪，其中意圖使女子與
    他人為性交行為，而容留以營利罪，經原審判處有期徒刑4
    月，如易科罰金，以新臺幣1000元折算1日，而其被訴其他
    罪名因不能證明犯罪，而與上開成立之罪名有裁判上一罪之
    想像競合犯之關係，原審爰就此等罪行不另為無罪之諭知。
    檢察官就被告乙○○上開有罪部分雖未上訴，惟就不另為無罪
    諭知部分上訴，依首揭規定，其有關係之部分（原審有罪部
    分）視為亦已上訴，則被告乙○○上開被訴部分，全部均未確
    定，均為本院所得審判之範圍，合先敘明。
二、證據能力部分
　　按被告以外之人於審判外之陳述，雖不符刑事訴訟法第159
    條之1至第159條之4之規定，而經當事人於審判程序同意作
    為證據，法院審酌該言詞陳述或書面陳述作成時之情況，認
    為適當者，亦得為證據；又當事人、代理人或辯護人於法院
    調查證據時，知有刑事訴訟法第159條第1項不得為證據之情
    形，而未於言詞辯論終結前聲明異議者，視為有前項之同意
    ，刑事訴訟法第159條之5定有明文。經查，檢察官、被告乙○○、甲○○及其等辯護人於本院審判程序時，均未對證據能力
    有所爭執（本院卷第378至390頁），供述證據部分視為同意
    作為證據，本院審酌各該證據作成或取得時狀況，並無顯不
    可信或違法取得等情況，且經本院依法踐行證據調查程序並
    認為適當，而有證據能力；其餘資以認定本案犯罪事實之非
    供述證據，亦查無違反法定程序取得之情形，依刑事訴訟法
    第158條之4之反面解釋，亦有證據能力。
貳、實體事項
甲、有罪部分（被告乙○○）
一、認定犯罪事實所憑之證據及理由
　　上揭犯罪事實，迭據被告乙○○於警詢、偵查、原審及本院審
    理中均坦認在卷。而A女因缺錢花用，於108年4月14日凌晨3
    時許，透過臉書與自稱酒店經紀之被告乙○○聯繫，並相約在
    桃園市平鎮區高雙路某萊爾富便利商店，與被告乙○○洽談「
    機房外送」亦即以性交易方式賺取金錢之事宜，後於108年4
    月16日上午11時許，被告乙○○即帶同A女前往桃園市○○區○○○
    路00○0號3樓套房，A女並加入由被告乙○○及真實姓名年籍不
    詳綽號「BaBa」、「UNO」等成年成員組成、名稱為「唉唉
    唉1520（5）」之媒介性交易LINE通話群組，每次性交易為3
    0至40分鐘、每位客人4000元，由機房成員在LINE群組上告
    知A女性交易之來客及確認性交易金額，待有客人到場與A女
    從事性交易時，被告乙○○即至樓下之7-11便利超商等候，而
    A女性交易所取得之代價，則先由A女保管，嗣再交付與機房
    成員，自108年4月16日起至同年4月18日止共從事性交易約1
    0次之事實，亦據證人A女於警詢、檢察官訊問時及原審審理
    中證述明確，此外並有證人A女在上開性交易期間與其「男
    友」丙○○之Messenger通訊軟體對話紀錄（下稱A女與丙○○Me
    ssenger對話紀錄）、A女在「唉唉唉1520（5）」媒介性交
    易LINE通話群組中與成員對話之對話紀錄截圖（下稱媒介性
    交易群組對話紀錄）等件在卷可稽（108年度少連偵字第205
    號卷〈下稱少連偵205號卷〉第118至172頁），足認被告乙○○
    前揭任意性自白核與事實相符，堪以採信。本案事證明確，
    被告乙○○犯行洵堪認定，應依法論科。
二、論罪科刑
　㈠核被告乙○○所為，係犯刑法第231條第1項前段之意圖使女子
    與他人為性交行為，而容留以營利罪。至起訴書固未記載上
    開法條，惟起訴書業已敘及犯罪事實，自得依法適用法條而
    予以審究，附此敘明。
　㈡被告乙○○媒介後進而容留女子與他人為性交行為，其媒介之
    低度行為，應為容留之高度行為所吸收，不另論罪。另刑法
    第231條第1項之處罰客體係容留、媒介等行為，並非性交、
    猥褻行為，亦即其罪數應以容留、媒介等行為（對象）定之
    ；苟其容留、媒介「同一人」而與他人為多次性交易，在綜
    合考量行為人之犯意、行為狀況、社會通念及侵害同一法益
    下，仍應僅以一罪論（最高法院109年度台上字第4531號、1
    07年度台上字第4813號刑事判決意旨參照），是被告乙○○於
    上開時、地，先後媒介後容留A女與他人為性交易共10次，
    依上開判決意旨，仍應僅論以意圖使女子與他人為性交行為
    ，而容留以營利罪1罪。
　㈢被告乙○○與真實姓名年籍不詳之成年人「BaBa」、「UNO」，
    就上開犯行有犯意聯絡及行為分擔，為共同正犯。被告乙○○
    利用不知情之張立明出借桃園市○○區○○○路00○0號3樓套房供
    其容留A女為性交易，為間接正犯。
三、原審以被告罪證明確，爰審酌被告乙○○正值壯年，不循正途
    謀生，遇有A女向其探詢是否有從事性交易以賺取金錢之管
    道，即無視國家查禁媒介、容留性交易行為之法令，與他人
    共同媒介、容留成年女子A女為性交易服務而營利，於社會
    善良風俗有不良之影響，實不足取，惟考量被告乙○○犯後坦
    承犯行，態度尚可，兼衡其本次圖利容留性交之犯罪期間、
    媒介並容留A女為性交易之次數，及其高中畢業之教育程度
    、案發當時從事酒店經紀之生活情形及經濟狀況等一切情狀
    ，量處有期徒刑4月，並諭知易科罰金之折算標準。沒收部
    分（如附表所示），被告乙○○媒介、容留A女性交易共10次
    ，每次抽成300元，合計犯罪所得共3000元，該犯罪所得均
    未扣案，應依刑法第38條之1第1項、第3項之規定諭知沒收
    ，於全部或一部不能沒收（本件並無不宜執行沒收之情形時
    ），追徵其價額。原審此部分認事用法，核無不合，量刑亦
    屬妥適。
乙、無罪及不另為無罪諭知部分
一、公訴意旨另略以：被告甲○○與被告乙○○（其與甲○○所涉重利
    犯嫌，另為不起訴處分）明知A女自108年2月起因案遭通緝
    ，處於孤立無援、客觀上難以求助之弱勢處境，竟共同基於
    剝奪他人行動自由、以強暴、脅迫、恐嚇、傷害、監控等方
    法取得與原本顯不相當之重利、意圖營利而利用他人不能、
    不知或難以求助之處境，及以強暴、脅迫、恐嚇、拘禁等其
    他違反本人意願之強迫方式，使人從事性交易等之犯意聯絡
    ，為下列犯行：
　㈠由被告乙○○於108年4月14日凌晨以Facebook及Line通訊軟體
    向A女佯稱得供其借款等語，2人並於同日凌晨3時許，在桃
    園市○鎮區○○路00號旁之萊爾富便利商店洽談機房外送(指從
    事性交易)工作事宜，A女表示需要考慮而先行離去；108年4
    月15日早上10時許，A女以訊息向被告乙○○約定以8000元為
    代價與被告乙○○進行性交易，2人乃於同日中午，在桃園市○○區○○路0段00號之夾娃娃機店前見面，由被告乙○○駕駛甲○○
    所有之銀色TOYOTA牌、車牌號碼000-0000號自用小客車搭載
    A女，於同日下午3時3分許，至桃園市○○區○○路0段000號之T
    Y汽車旅館入住。
　㈡詎被告乙○○、A女入住TY汽車旅館房間後不久，甲○○即於同日
    下午3時41分許，帶同黃○傑（真實姓名年籍詳卷，所涉妨害
    自由等犯嫌，業經臺灣桃園地方法院少年法庭裁定交付保護
    管束）進房，告知A女其積欠甲○○3萬元債務後逃逸3、4年，
    合計積欠本金加利息合計64萬8000元等語，並對A女恫稱「
    有沒有看過電視上人家討債的樣子」及不從將毆打其等語，
    命A女簽立面額64萬8000元之本票1張交付甲○○收受，甲○○於
    同日下午4時51分許先行駕駛白色TOYOTA牌、車牌號碼000-0
    000號自用小客車離去，甲○○並命黃○傑於同日下午5時10分
    許駕駛其所有之銀色TOYOTA牌、車牌號碼000-0000號自用小
    客車搭載A女與被告乙○○至被告乙○○指定地點後將該車交還
    其女友，A女則由被告乙○○安排從事性交易工作。
　㈢嗣黃○傑搭載被告乙○○、A女至桃園市○○區○○路0段000號之長
    堤汽車旅館入住後，黃○傑即先行駕車離去；被告乙○○、A女
    進入該旅館房間後，被告乙○○先前聯繫不知情之蔡瑋宸、真
    實年籍姓名不詳綽號「小馬」之人（下稱甲男）為其購買菸
    酒與便當到場，並於房內待不到1小時後離去(被告乙○○所涉
    妨害性自主犯嫌、蔡瑋宸與高世勳所涉妨害性自主等犯嫌，
    另為不起訴處分)；嗣蔡瑋宸、甲男離去後，被告乙○○乃撥
    打電話聯繫安排性交易事宜，並於A女表示不從時，即徒手
    毆打A女。
　㈣另被告乙○○於前揭容留淫媒犯行，亦係與被告甲○○共同基於
    上揭犯意聯絡，以將A女限制行動於桃園市○○區○○○路00○0號
    3樓套房而為之。A女為求逃脫，乃於108年4月16日下午4時1
    0分許起，趁隙偷拍被告乙○○於套房床上趴著使用手機之照
    片1張，並請真實姓名年籍不詳之男客協助拍攝現場門牌與
    電梯外觀，連同地址與自己左眼部腫脹變形之自拍照片1張
    傳送予「男友」丙○○並向丙○○求援，丙○○乃於108年4月18日
    晚間某時，帶同友人莊士奇、乙○○、林于翔到場將A女救出
    ，並將被告乙○○帶至臺北市○○區○○街00號之3吳賢復（綽號
    「飛鷹幫」之「鐵牛」，其與乙○○、丙○○、莊士奇、林于翔
    〈下稱吳賢復等人〉所涉妨害自由等罪嫌，另為不起訴處分）
    所經營之茶藝館。
　㈤在該茶藝館，吳賢復出面與被告乙○○協調A女債務事宜，嗣被
    告甲○○接到被告乙○○電話聯繫，允諾放棄債權之本金與利息
    ，惟仍要求A女支付其先前付給被告乙○○設局引誘A女之花費
    1萬1000元，並表示會將A女所簽本票送至該處並將被告乙○○
    帶離，吳賢復等人應允支付，被告乙○○結束與被告甲○○之通
    話後；被告乙○○又向吳賢復等人稱仍須拿回3萬元本金以給
    被告甲○○一個交待等語，最終吳賢復乃為A女支付4萬1000元
    予被告乙○○點收無訛，被告甲○○亦到場將本票交付吳賢復，
    被告乙○○嗣後離開現場。因認被告乙○○、被告甲○○此部分所
    為，係犯刑法第231條之1第1項意圖營利強制使人為性交罪
    嫌、刑法第302條第1項剝奪他人行動自由罪嫌、刑法第344
    條之1第1項加重重利罪嫌、人口販運防制法第31條第1項之
    意圖營利而利用他人不能或難以求助之處境並強制使人從事
    性交易罪嫌云云。
二、按犯罪事實應依證據認定之，無證據不得認定犯罪事實；不
    能證明被告犯罪者，應諭知無罪之判決，刑事訴訟法第154
    條第2項、第301條第1項定有明文。所謂認定犯罪事實之證
    據，係指足以認定被告確有犯罪行為之積極證據而言，苟未
    能發現相當證據，或證據不足為不利於被告事實之認定時，
    即應為有利於被告之認定，更不必有何有利之證據，亦不能
    以推測或擬制之方法，以為裁判基礎（最高法院105年度台
    上字第1874號、109年度台上字第3019號、106年度台上字第
    2482號、109年度台上字第2842號等判決參照）。又認定犯
    罪事實所憑之證據，雖不以直接證據為限，間接證據亦包括
    在內，然而無論直接或間接證據，其為訴訟上之證明，須於
    通常一般之人均不致有所懷疑，而得確信其為真實之程度者
    ，始得據為有罪之認定，倘其證明尚未達到此一程度，而有
    合理之懷疑存在時，事實審法院在心證上無從為有罪之確信
    ，自應為無罪之判決（最高法院76年度台上字第4986號判決
    參照）。又刑事訴訟法第161條第1項規定：檢察官就被告犯
    罪事實，應負舉證責任，並指出證明之方法。因此，檢察官
    對於起訴之犯罪事實，應負提出證據及說服之實質舉證責任
    。倘其所提出之證據，不足為被告有罪之積極證明，或其指
    出證明之方法，無從說服法院以形成被告有罪之心證，基於
    無罪推定之原則，自應為被告無罪判決之諭知（最高法院92
    年度台上字第128號判例意旨參照）。
三、公訴人認被告乙○○、被告甲○○涉有上開罪嫌，無非係以被告
    乙○○、被告甲○○之供述；證人A女、蔡瑋宸、黃○傑、吳賢復
    、丙○○、乙○○、莊士奇、林于翔之證述；證人即出借桃園市
    ○○區○○○路00○0號3樓套房之人張立明、證人即在長堤汽車旅
    館搭載被告乙○○與A女之計程車司機曾俊吉之證述；TY汽車
    旅館外觀照片與場內照片共4張、監視器翻拍畫面照片11張
    、長堤汽車旅館現場照片2張、108年4月15日住宿旅客資料
    、日報表翻拍照片各1張、桃園市○○區○○○路00○0號外觀照片
    2張、3樓梯間照片4張；A女所提供之媒介性交易LINE群組「
    唉唉唉1520（5）」對話截圖照片2張；A女所提供其與證人
    丙○○之Messenger對話紀錄截圖照片；A女所提供之被告以Fa
    cebook暱稱「劉文傑」張貼之公開貼文截圖照片1張；A女告
    訴人提供之和解書影本1份、桃園地方檢察署於被告乙○○所
    涉另案兒少性剝削案件扣得之該和解書正本1紙、桃園市政
    府警察局蘆竹分局搜索扣押筆錄、扣押物品目錄表、收據與
    該和解書照片；A女提供之108年4月18日協議書影本2份；A
    女提供之被告甲○○所有之PORSCHE牌、車牌號碼000-0000號
    休旅車照片1張、被告甲○○以「姚」名義經營「富世貸國際
    有限公司」之名片1張；告訴人手部割腕傷勢照片2張；被告
    甲○○提供之錄音檔1則與譯文1份；證人乙○○提供之錄音等1
    則、解說文字1份與桃園地方檢察署勘驗筆錄1份；桃園地方
    檢察署檢察官108年度偵字第18709、23918號起訴書等件為
    其主要論據。
四、訊據被告乙○○、被告甲○○堅詞否認有何上揭犯行，被告乙○○
    辯稱：我是酒店經紀，我是108年4月14日的前一天，在臉書
    上八大行業的社團和被告甲○○認識，因為我知道被告甲○○有
    辦法介紹女生到「中國城」和「天上人間」工作，但這兩個
    地方我沒有辦法，我想透過他介紹我這邊的小姐去那裡工作
    ，108年4月14日凌晨，我與A女透過臉書及LINE聯繫，和A女
    約出來面試性交易的工作，A女有說他在中壢欠人家錢所以
    不敢露面，而被告甲○○在前一天有跟我說有一個女生在3、4
    年前欠他錢就跑掉，我就問被告甲○○A女是否有欠他錢，被
    告甲○○說就是A女欠他錢，我因為工作的事情想巴結被告甲○○，就把A女約到TY汽車旅館，然後找被告甲○○過來談他們之
    間欠錢的問題。被告甲○○一來，A女就嚇到了，就跟A女說欠
    錢跑了4年要怎麼處理，A女有跟被告甲○○說對不起、她會還
    錢，被告甲○○有問A女她要怎麼還，A女說要做性交易還債，
    她一直都是在做性交易的，A女說最近生意比較不好，又是
    通緝犯，就問我可不可以來我這裡上班，希望我幫他跑腿，
    因為她通緝犯的身份不方便，我與被告甲○○並沒有打A女，
    我也並沒有強迫A女賣淫，我與A女一起搭計程車到桃園市○○
    區○○○路00○0號3樓套房的途中，還有去寶雅買眼藥水，因為
    A女戴隱形眼鏡眼睛不舒服，如果A女有遭到毆打，寶雅店員
    、計程車司機都會看到，我只有用衣架打A女屁股，因她一
    直向我借錢買安非他命等語，被告乙○○之辯護人則以：㈠A女
    於原審的證述，說她當初因為毒品案被通緝，所以不敢向外
    求援，才遭被告乙○○控制強迫賣淫，但依檢察官上訴書的附
    件，可見當初A女被通緝的案件是詐欺案，跟毒品無關，可
    見A女所述不實。A女在原審說不敢向警方求救，處於孤立無
    援的情況而遭被告乙○○控制行動，惟A女是108年5月2日到警
    局報案，當時A女是通緝犯的身分，表示A女並非害怕通緝犯
    的身分，還未撤緝前就去報案，顯然A女沒有害怕因案通緝
    一事。既然A女不害怕，怎麼會在當初說自己的通緝犯身分
    ，跟警方求援會入監，所以A女所述矛盾，嚴重不實。㈡檢察
    官上訴書附件所示A女被通緝案件，可以看出A女有誣告及3
    條詐欺的前科，可見A女並非殷實之人，並非不會犯罪，亦
    非所述可信之人，所以本件A女說被控制被強迫賣淫等，可
    推測不可信。A女在原審的證述，單就手機有沒有在他身上
    ，前後有3個版本。如果A女是偷偷摸摸趁被告乙○○不注意時
    與丙○○溝通，從訊息對話中，可以看到丙○○一直在質疑A女
    有沒有說謊，丙○○一直質疑，A女把她的帳戶、存摺封面傳
    給丙○○，要她匯款兩萬元，如果A女行動自由受到限制，A女
    根本不可能踏出套房去領錢，為什麼要丙○○匯款？故並沒有
    所謂的限制行動自由，強迫賣淫的事情。A女說他很乖，被
    告乙○○可以讓他去外面租房子，只要他願意回來上班，這也
    顯示，A女她的行動自由沒有被限制，沒有被強迫，A女在原
    審證述有種種不實及矛盾。㈢被告乙○○確實有簽立和解書，
    這和解書也可以說是自白書，說他強迫A女賣淫等等，我們
    依照正常的經驗，雙方和解，應該不會把這樣的案情內容寫
    的這麼直白，可見乙○○簽和解書是被強暴脅迫的，不是出於
    自由意志的。證人乙○○偵查中提出的錄音，就是被告乙○○及
    「鐵牛」等人在茶藝館的錄音，這個錄音只是片段，前面部
    分可能有錄音，但是沒有拿出來。錄音最後面，他們還有在
    對乙○○施壓強暴脅迫等等。被告乙○○會先拿了4萬1000元，
    後面又簽了300萬元的和解書，是因為鐵牛先壓迫被告乙○○
    ，不要說我們有欠你，欠你多少我們先清，要被告乙○○說要
    多少錢。當下被告乙○○的態度是債權債務不在我身上，但是
    後面鐵牛要逼被告乙○○說一個數字，當前帳清完後，就是換
    被告乙○○欠A女的，他們就是咬定被告乙○○強迫A女賣淫，鐵
    牛是這樣迫使被告乙○○的，而且鐵牛還說不可以一毛都不要
    。故被告甲○○說只要1萬1000元之後，被告乙○○還加了3萬本
    金，這是本金，因為鐵牛說不能一毛不要。當把債清完後，
    A女就可以站得住腳。被告乙○○非出於自由意志下簽了和解
    書或是自白書，事實上沒有任何強迫A女賣淫，或是限制A女
    行動自由的情況。㈣關於檢察官起訴加重重利的部分，A女與
    被告甲○○債權債務的問題，被告乙○○完全沒有過問，A女也
    說他認為他欠錢的對象是被告甲○○，不是被告乙○○，被告乙○○也沒有跟A女催討任何的錢或是跟A女拿利息，從茶藝館的
    錄音也可以看出債權債務跟被告乙○○無關，姑且不論是否有
    加重重利的問題，這個債權債務就是跟被告乙○○全然無關云
    云為被告乙○○置辯；被告甲○○辯稱：我是從事八大行業的經
    紀人，A女在案發前5、6年曾經欠地下錢莊3萬元，因為利息
    過高還不出來，當初就透過網路臉書PO文問說有沒有經紀人
    可以幫忙償還債務，我就和她聯繫，幫她把債務處理掉，處
    理完之後，A女就避不見面了。108年4月間，同業被告乙○○
    說他有小姐想去復興路的酒店上班，拿照片給我看，我一看
    就認出其中一位是A女，我就跟被告乙○○說這個女孩子不能
    用，沒信用、欠錢會跑，被告乙○○就說A女明天會跟他應徵
    之類的話，隔天被告乙○○跟我借車去載小姐應徵，之後我接
    到被告乙○○的電話，說A女有到TY汽車旅館，我就過去現場
    ，跟A女說「妳逃了5、6年，騙我」，我和A女說如果不是我
    幫她處理債務，她的債會怎麼樣，讓她知道她自己沒道義，
    A女頭低低跟我說這些年她也不好過，被家人趕出來，A女就
    說要寫本票給我當擔保，我還跟她說，妳一個月有錢，就還
    我1萬元或1千元，再沒有100元我也可以收，只要妳不要再
    失蹤就好了，當天現場我並沒有打她，而且因為我當時不相
    信她，我也不在意她本票寫多少錢，我回家之後才知道面額
    是64萬8千元，這也是A女自己算的，我也不知道A女之後和
    被告乙○○一起做性交易的事。我沒有與被告乙○○載A女去性
    交易，是「鐵牛」打電話給我，我才知道發生什麼事等語，
    被告甲○○之辯護人則以：㈠本件檢察官針對無罪部分上訴，
    主要以A女的證述，還有丙○○、乙○○證述為依據。針對重利
    、加重重利部分，A女簽發本票過程，A女到底有沒有遭到暴
    力脅迫，她前後證述不同，第一份筆錄報案時，整份筆錄沒
    有提到被告甲○○到底以怎樣的方式對她施加暴力脅迫，到偵
    查中才說有打她，逼她脫衣服等，最後到了原審辯論時，當
    時審判長問A女說被告甲○○有沒有強迫你，她又改成不算強
    迫，A女說我也不知道怎麼講，是用言語吧，審判長問是怎
    樣的言語？A女又說可能我欠他錢，所以講一些恐怖的話，
    被告甲○○講台語我聽不太懂，內容大概就是罵我。故被告甲○○有沒有用言語或是其他方式強加脅迫A女，A女證述前後不
    同。㈡被告甲○○有沒有動手掌裹A女，請看A女報案的驗傷單
    ，當時醫生問她有沒有受傷，她說完全沒有受傷，到了原審
    審判時，審判長問A女說被告甲○○打你兩巴掌，是打哪，她
    指了右臉頰，後又改稱一次右臉頰，一次在哪我不記得。審
    判長問被告甲○○是不是右撇子，被告說是，正常來說面對面
    二人，打巴掌，右撇子應該是打在別人的左臉上，不可能打
    在右臉，故被告甲○○有沒有打A女，A女證述也是矛盾。㈢被
    告甲○○主觀上對於A女沒有重利或是加重重利的不法所有意
    圖，A女在警詢時，就有說被告甲○○有跟我說每個月還100、
    500、1000元他都收，到了審判時，辯護人問她說被告甲○○
    有沒有要他每個月要還多少錢，或是多少期間內要還完錢？
    A女說沒有。辯護人又問被告甲○○有沒有說沒有還沒關係，
    人不要跑就好，A女也回答有，確實有這樣說。如果依照被
    告甲○○說法，每個月還100，50萬要還416年，每個月還1000
    ，要還41.6年，故這麼長的期限，被告甲○○根本沒有獲取不
    法利益的意思。㈣被告甲○○在幫A女償還3萬的債務時，當時A
    女沒有處於孤立無援，當時沒有被通緝，也沒有其他客觀可
    以證明急迫無經驗等。被告甲○○為什麼幫她還3萬，卻沒有
    約定利息，是因為A女跟地下錢莊借錢，A女請被告甲○○幫他
    處理3萬元債務，A女會委託被告甲○○當她的經紀人，A女去
    配合的酒店做臺陪酒，被告甲○○當經紀人，A女去陪酒，每
    個月的做臺費，被告甲○○可以向酒店業者從中收取經濟費，
    故被告甲○○沒有貪圖A女的利息，還有就是因為跟A女約定高
    額利息，A女也還不出來。讓A女正常上班，他就可以跟酒店
    業者收取費用，這才是被告甲○○所圖希望獲得之利益。㈤人
    口販運、意圖營利使人強制性交部分，被告甲○○沒有委託被
    告乙○○幫他催討債務，不然他當天就不用去TY汽車旅館。從
    A女證述來看，被告甲○○離開TY汽車旅館後，一直到A女被丙○○等人從林口救出，這段期間，被告甲○○都沒有出現過，被
    告甲○○到底參與什麼A女也不知道，被告乙○○也說這件事情
    跟被告甲○○無關。對照乙○○提供的譯文，當時有吳賢復、被
    告乙○○、乙○○、被告甲○○，當時被告甲○○電話中有澄清A女
    賣淫事情跟被告甲○○無關，且案發時有跟A女說有多少還多
    少。當時在場的被告乙○○聽到被告甲○○這樣說，他也沒有反
    駁，故在場的人都澄清了，故乙○○後來說那後面就我對被告
    乙○○就好，故其實A女在提告之前就知道賣淫部分跟被告甲○○無關等語為被告甲○○置辯。經查：
　㈠刑法第344條之1規定：「以強暴、脅迫、恐嚇、侵入住宅、
    傷害、毀損、監控或其他足以使人心生畏懼之方法取得前條
    第一項之重利者，處六月以上五年以下有期徒刑，得併科五
    十萬元以下罰金。前項之未遂犯罰之。」而同法第344條規
    定：「乘他人急迫、輕率、無經驗或難以求助之處境，貸以
    金錢或其他物品，而取得與原本顯不相當之重利者，處三年
    以下有期徒刑、拘役或科或併科三十萬元以下罰金。前項重
    利，包括手續費、保管費、違約金及其他與借貸相關之費用
    。」是以，成立刑法第344條之1之前提，在於行為人以該條
    所定強暴脅迫等手段向被害人所取得之財產，為刑法第344
    條所定重利，不待贅言。惟觀諸起訴書犯罪事實所載內容，
    僅載稱「A女其積欠被告甲○○3萬元債務後逃逸3、4年，合計
    積欠本金加利息合計64萬8,000元」等寥寥數語，惟就A女向
    被告甲○○借款3萬元甚或議定利息之情境，究否符合刑法第3
    44條第1項所稱「乘他人急迫、輕率、無經驗或難以求助之
    處境」之構成要件事實，均未置一詞，且觀諸本案全卷事證
    ，A女於原審偵查中就此情亦未曾提出說明，檢察官於審理
    中就此亦未為任何舉證。況且，就起訴書所載「A女其積欠
    被告甲○○3萬元債務」一節，被告甲○○甚且自始否認此係其
    以高利貸放與A女之款項，而始終堅稱係A女於數年前積欠地
    下錢莊無力償還，其代A女還清債務後，與A女間所生之債權
    債務關係，而遍覽本案全卷事證，「A女向被告甲○○借款3萬
    元，利息是10天1期6000元」一節，亦始終僅有A女片面指訴
    ，而別無旁證可佐實其說。是以，證人A女於上開時、地簽
    署之本票「64萬8千元」所據以償還之債務本金，顯無從逕
    認係被告甲○○或他人以刑法第344條第1項重利手段貸與A女
    之借款，而無從該當於同法第344條之1加重重利罪所定以該
    條之強暴等手段取得之財產，必須為刑法第344條第1項之重
    利之前提，是被告甲○○、被告乙○○縱曾向A女索討本息共64
    萬8000元之款項，亦無從構成刑法第344條之1加重重利罪。
　㈡再者，起訴書認被告乙○○、被告甲○○於上開所示時、地，係
    以「對A女恫稱『有沒有看過電視上人家討債的樣子』及不從
    將毆打其等語」之方式，命A女簽立面額64萬8000元之本票1
    張交付被告甲○○收受云云。惟查，起訴書所載上開內容之出
    處，係A女於108年8月12日檢察官訊問時所證「（問：在『TY
    汽車旅館』時，你是否有簽一張64萬8的本票？）有，被告甲○○逼我簽的，他說如果我不簽章的話就打我，還恐嚇問我有
    沒有看過電視上人家太（應為『討』之誤）債的樣子，之後是
    被告甲○○把本票拿走。」等語（少連偵205號卷第267頁）。
    惟查，觀諸證人A女於警詢、檢察官訊問時及原審審理中歷
    次所證，其除上開檢察官訊問時該次所為證述外，均未曾提
    及「被告甲○○說如果我不簽章的話就打我，還恐嚇問我有沒
    有看過電視上人家討債的樣子」此一情節，反於警詢、檢察
    官訊問時及原審審理中，均始終證稱被告甲○○與黃○傑至TY
    汽車旅館後，被告甲○○為向其催討債務，一開始即曾對其打
    巴掌1次，並令其將其衣服脫光後，撥打視訊將其裸體狀態
    播送與數名不知名通話對象，隨後更因不滿A女所提還款金
    額，再度打其巴掌1次，嗣始要求A女簽署上開64萬8千元之
    本票云云，然證人A女此部分所證，均未經檢察官認定屬實
    ，而未在起訴書犯罪事實欄中予以記載，足認證人A女所述
    其與被告甲○○在TY汽車旅館中互動情形，自難遽信為真。而
    起訴書所載被告甲○○在TY汽車旅館內，係以「對A女恫稱『有
    沒有看過電視上人家討債的樣子』及不從將毆打其等語」之
    恐嚇方式令A女簽署上開64萬8千元之本票一節，除證人A女
    於108年8月12日檢察官訊問時所為「他說如果我不簽章的話
    就打我，還恐嚇問我有沒有看過電視上人家太（應為『討』之
    誤）債的樣子」之單一指訴外，別無旁證可佐，是起訴書所
    載此部分犯罪事實，顯無從逕認屬實，從而無從認A女在TY
    汽車旅館中簽署64萬8千元本票之舉，係因被告甲○○或被告
    乙○○以何強暴、脅迫、恐嚇等強制手段所致。
　㈢至起訴書另認被告乙○○於前揭有罪事實欄所示媒介A女為性交
    易之行為，係與被告甲○○共同明知A女自108年2月起因案遭
    通緝，處於孤立無援、客觀上難以求助之弱勢處境，共同基
    於剝奪他人行動自由、意圖營利而利用他人不能、不知或難
    以求助之處境，及以強暴、脅迫、恐嚇、拘禁等其他違反本
    人意願之強迫方式，使人從事性交易等之犯意聯絡，而以前
    開時、地所載「被告乙○○乃撥打電話聯繫安排性交易事宜，
    並於A女表示不從時，即徒手毆打A女」暨前揭強暴、脅迫手
    段為之，是涉犯刑法第231條之1第1項意圖營利強制使人為
    性交罪嫌、刑法第302條第1項剝奪他人行動自由罪嫌、人口
    販運防制法第31條第1項之意圖營利而利用他人不能或難以
    求助之處境並強制使人從事性交易罪嫌云云。惟查：
　⒈證人A女因缺錢花用，於108年4月14日凌晨3時許，透過臉書
    與LINE通訊軟體與時任酒店經紀並從事性交易媒介之被告乙○○結識，並旋與被告乙○○相約在桃園市○鎮區○○路00號旁之
    萊爾富便利商店洽談機房外送（指從事性交易）工作事宜，
    而圖以從事性交易之方式賺取金錢一事，業據被告乙○○及證
    人A女於警詢以迄原審審理中分別陳明在卷，互核相符。是
    以，證人A女與被告乙○○結識且取得聯繫之目的，原為透過
    被告乙○○為其媒介性交易以賺取金錢花用，則被告乙○○嗣媒
    介A女與他人為性交易之舉，究否尚有以強暴、脅迫、恐嚇
    、拘禁等違反A女意願之方式強令A女與他人性交之必要，尚
    無其他佐證，尚難憑空認定。
　⒉再者，證人A女於原審審理中，屢次證稱其所有之使用行動電
    話在TY汽車旅館時，即已遭被告乙○○拔除SIM卡，且刪除所
    有的APP，內容亦全遭被告乙○○刪光，在套房時，亦僅重新
    開通一個新的LINE帳號，該LINE帳號內僅有一個機房群組，
    其以該LINE帳號僅能與機房聯絡；而被告乙○○僅讓其在接客
    時可以使用電話，只要一結束就把手機收回去，其係趁持有
    手機的時間，偷偷下載FB的Messenger通訊軟體，並登入而
    與其「男友」丙○○聯絡求救，並在被告乙○○收回手機前將Me
    ssenger刪除云云。惟查：
　⑴證人A女曾於偵查中，提出其於桃園市○○區○○○路00○0號3樓套
    房內，透過「唉唉唉1520（5）」媒介性交易LINE通話群組
    聯繫性交易經過之前揭對話紀錄截圖2張，用以作證其前開
    證述之真實性。惟查，LINE通訊軟體帳號註冊，必須綁定行
    動電話門號，且因LINE通訊軟體會發送認證簡訊至欲綁定之
    行動電話門號，故註冊當時該行動電話門號亦需處於可收訊
    之狀態，此觀諸LINE通訊軟體官方網頁註冊新帳號方式介紹
    即明。是以，倘A女所證其所使用之行動電話，早在抵達桃
    園市○○區○○○路00○0號3樓套房之前，即遭被告乙○○拔除，自
    斯時起該行動電話即未曾插用SIM卡，則被告乙○○在上開套
    房內，何以竟能以並未插用SIM卡、故無行動電話門號可供
    綁定註冊之空手機1支註冊全新LINE帳號，供A女以該帳號加
    入媒介性交易機房群組聯繫使用，原已有疑。況且，證人A
    女所提上開聯繫性交易經過之對話紀錄截圖2張，其截圖時
    間均為「21：21」；而該對話紀錄截圖，曾由A女在其與「
    男友」丙○○於108年4月16日晚間9時18分許後之密接時間內
    以Messenger通訊軟體對話之過程中，傳送供丙○○閱覽，是
    足認該LINE對話截圖紀錄，係A女與丙○○於108年4月16日晚
    間9時21分許之對話過程中同步所為，其截圖時間當即為108
    年4月16日晚間9時21分。而查，依目前市售智慧型手機螢幕
    畫面資訊顯示方式，手機螢幕畫面最上方之扇形圖示，係用
    以顯示WIFI訊號收訊情況，而直角三角形圖示（其呈現方式
    係由左至右、由低至高之直角三角形），則用以顯示行動數
    據（即行動電話SIM卡上網）收訊情況，兩者均以格數表示
    其收訊強弱，「滿格」為收訊最強。倘手機並未插用SIM卡
    、或所插用之SIM卡無法上網，則該直角三角形圖示上即會
    顯示「X」符號，此為具有一般通常社會經驗、曾使用可連
    網智慧型手機之人所週知之事實，已無庸舉證。惟依證人A
    女所提上開聯繫性交易經過之對話紀錄截圖所示，該截圖畫
    面裡A女所使用之手機螢幕畫面最上方資訊顯示欄位中，除
    扇形之WIFI收訊圖示顯示有2格之收訊強度外，用以顯示該
    行動電話所插用SIM卡之行動數據上網收訊狀況之直角三角
    形圖示，其收訊強度均在3格，而非顯示「X」符號，是足認
    證人A女在桃園市○○區○○○路00○0號3樓套房內持用之行動電
    話，確實插有甚且已開通上網功能之SIM卡，堪足認定。基
    此，證人A女於原審審理中，屢次證稱其在桃園市○○區○○○路
    00○0號3樓套房內所持用之行動電話，因並未插用SIM卡，故
    其無法以行動電話門號撥打電話對外求援一節，既乏佐證，
    復與常情相悖，自難遽採。
　⑵再者，證人A女於原審審理中先證稱：「（檢察官問：妳這個
    對話是用何種方式傳送的，是用手機嗎？）Messenger，因
    為被告乙○○會給我手機，我只要接完客人，我都會密一個群
    組，會密主群組說我已經接完這個客人了，然後被告乙○○才
    會上來顧我，那時候我有網路，我就一直偷偷密我男朋友，
    叫我男朋友來救我。（檢察官問：妳何時可以開始使用手機
    ？）我到林口的時候開始就可以用，而且我沒有休息，他就
    開始叫我接客人。（檢察官問：那支手機是否是妳平常自己
    的手機，還是是另外一支被告乙○○給妳的手機？（我自己的
    手機，可是裡面的所有內容都已經被他們刪光了。（檢察官
    問：到林口龜山的套房的時候，妳說接客完被告乙○○就會給
    妳使用是什麼意思，妳可否再稍微詳述一下，是這支手機都
    是在妳的掌控之下嗎？）沒有，是被告乙○○會拿著，只要我
    一接客，他就會走下去，然後手機是放我這，他叫我接客完
    的時候就密那個主群組，他就會上來把手機收走。（檢察官
    問：就是在接客的過程中先把手機給妳，但是只要妳接完客
    以後，他就把手機拿走，是這樣的意思嗎？）對。」、「（
    辯護人王紹安律師問：因為妳方才回答檢察官的時候有提到
    妳的手機是在林口機房這個套房，是準備要接客的時候，被
    告乙○○才會把手機還給妳，那如果說現在是沒有客人的，被
    告乙○○一樣會把妳手機沒收，是否如此？）對，然後他會在
    旁邊顧我。（辯護人王紹安律師問：但是就是說除非是有客
    人的情況下被告乙○○才會把手機給妳，不然的話，被告乙○○
    就是把手機都拿走？）對。」而稱被告乙○○僅讓其在接客時
    使用手機，且接客完畢即將手機收回，固其僅能趁持有手機
    的時間，偷偷以Messenger通訊軟體與「男友」丙○○聯繫云
    云。惟依A女與丙○○Messenger對話紀錄觀之，A女曾於108年
    4月16日晚間11時28分起與丙○○之對話過程中，利用其並未
    接客之空檔，持手機拍攝其與被告乙○○同在桃園市○○區○○○
    路00○0號3樓套房內，而被告乙○○趴在套房內床上休息之照
    片1張傳送與丙○○，其情顯與A女前揭所證其在未接客期間，
    手機均遭被告乙○○取走一節不符，而經辯護人提示上開照片
    與證人A女確認後，證人A女即改口證稱：「（辯護人王紹安
    律師問：可是妳方稱妳在沒有接客的時候，被告乙○○會把妳
    手機沒收，為何如此？）因為我要告訴我男朋友，我要叫他
    們來救我，因為被告乙○○有，我不知道他是故意還是怎麼樣
    ，還是稍微信任我還是怎麼樣給我手機，因為我一直跟他保
    證說我絕對不會叫人家來救我，不會叫人家來找我幹嘛的，
    然後他就給我用手機，可是我怎麼可能會聽他的話，他把我
    刀（兜）在那邊，我怎麼可能聽他的話，我還是找我男朋友
    來救我，因為我拍這樣子，我要讓我男朋友相信我。（辯護
    人王紹安律師問：所以妳的意思是說這一次妳之所以可以拍
    到這個照片，是妳特別央求被告乙○○在沒有客人的時候把手
    機給妳嗎？）沒有特別要求被告乙○○，沒有特別要求他，是
    因為我跟他說『手機能不能給我，能不能給我，我不會去聯
    絡外界的人來救我』，所以他就把手機暫時給我了，然後我
    要讓我男朋友相信我真的是被人家刀的，所以我就拍照給我
    男朋友看。（辯護人王紹安律師問：所以妳的意思是在妳拍
    這張照片的時候，妳跟被告乙○○說『手機可不可以給我』，被
    告乙○○就給妳了？）對，他說『如果妳』，反正就是給我。」
    而稱其因向被告乙○○保證不會與外界聯繫、求救，被告乙○○
    即將該手機交與A女使用云云。然依A女與丙○○Messenger對
    話紀錄所示，A女於108年4月18日下午6時5分許，另曾以訊
    息向丙○○表示「你先匯給我2萬，他肯讓我出去租房子」等
    語，而向丙○○表示被告乙○○同意於取得丙○○匯款之2萬元後
    即讓其在外租屋，其意顯係被告乙○○已然知悉A女已對外聯
    繫求助，然A女在此情形下竟猶可自由使用手機，此顯與A女
    前揭所證其係因向被告乙○○保證不會對外聯絡，始取得使用
    手機機會一情未符，經辯護人提示上開對話內容與證人A女
    確認後，證人A女旋又改口證稱：「（辯護人王紹安律師問
    ：當時妳跟妳男朋友求救的時候為何會跟妳男朋友說『可以
    走，但是要回來上班』，後面又跟妳男朋友說『你先匯2萬元
    給我，他肯讓我出去租房子，我很乖，你為什麼不肯，不幫
    我』？）是被告乙○○叫我這樣跟我男朋友講的，他就是要我
    拿錢出來，他人也不放我走，他叫我這樣講的。（辯護人王
    紹安律師問：可是妳方才不是說妳都是偷偷的在跟妳男朋友
    求救，不能讓被告乙○○知道嗎？）他有問我說『妳有沒有想
    要上班的朋友』，我就騙他，跟他說『有』，然後我跟他說，
    我還是對他有求情，我說『可不可以你就放我走』。（辯護人
    王紹安律師問：妳針對我的問題回答，妳說妳都是偷偷的用
    妳的手機在跟妳男朋友求救，被告乙○○並不知道這件事情，
    妳並沒有回答到這個問題，為何被告乙○○會叫妳跟妳男朋友
    這樣講，那代表被告乙○○知道妳可以用手機跟妳男朋友通話
    不是嗎？）他不知道我跟我男朋友通話，可是他每次都是問
    我說『有沒有人想要上班』，有沒有想要跟他借錢的，有沒有
    人想要幹嘛，然後我就在他面前用手機給他看，故意找朋友
    ，然後他沒有看到的情況下，我就會偷偷聯絡我男朋友，叫
    他救我出來，你懂我意思嗎。（辯護人王紹安律師問：我不
    懂妳的意思，因為妳這裡是跟妳男朋友說『可以走，但是要
    回來上班』，而且妳方才講的是說妳所謂的偷偷，我們先回
    到方才最一開始的問題，妳說這個所謂的『可以走，但要回
    來上班』，以及『你先匯2萬元給我，他肯讓我出去租房子』，
    妳說這是被告乙○○叫妳跟妳男朋友講的？妳方才是這樣說的
    ，妳說這是叫妳跟妳男朋友丙○○說的，我的問題是妳方才也
    再次的強調，妳都是偷偷的在跟妳男朋友求救，既然叫『偷
    偷』，被告乙○○就不知道妳在跟妳男朋友會有訊息的往來，
    他怎麼會叫妳去跟妳男朋友講這個事情？）我前面那個說我
    可以回來上班幹嘛幹嘛那些話，我想他也知道，後面他就不
    要讓我走，他就不要讓我出去，他就一直把我刀在那邊，所
    以我才偷偷聯絡男朋友來救我。」云云，而就其前揭證述情
    節何以前後矛盾之原因避重就輕、答非所問。是以，證人A
    女就被告乙○○如何限制其對外聯繫之方式、其何以僅能趁被
    告乙○○不知而偷偷求援等情，證述情節竟隨卷內證據之提示
    而更易其詞，所證前後反覆、互核大相徑庭。況且，倘A女
    確係遭被告乙○○以強暴、脅迫、恐嚇、拘禁等強制手段或其
    他違反其意願之方式迫令從事性交易，且被告乙○○自始有管
    制A女行動通訊設備之使用以避免A女對外聯繫、求救之作為
    ，則被告乙○○豈有竟在A女空口保證不會與外界聯絡後，即
    會輕信A女而將手機交付A女任意使用之理，而A女又焉有竟
    敢將其與丙○○聯繫一事令被告乙○○知悉，使被告乙○○有「叫
    我這樣跟我男朋友講」之可能，而證人A女就其上開前後不
    一且與常情有違之證述，亦均無從自圓其說。基此，益徵證
    人A女所證其在桃園市○○區○○○路00○0號3樓套房內，係遭被
    告乙○○以限制其對外通訊及行動自由之方式強迫賣淫云云，
    顯難置信。
　⑶再查，依卷附A女與丙○○之Messenger對話紀錄所示，A女於10
    8年4月16日晚間9時21分許，曾傳送性交易機房LINE群組對
    話紀錄予丙○○，並向丙○○稱「我沒有騙你」、「我真的被他
    們抓到」、「我沒騙你，我真的是被他們抓到這裡一直做，
    一直做，我一直吐」，「今天下午一點開始，不讓我下班睡
    覺，因為我在退，又一直做」，而稱被告乙○○等人於當日下
    午1時許起即持續迫使其從事性交易，甚且不允許其下班睡
    覺云云。惟查，依證人A女所傳送之性交易機房LINE群組對
    話紀錄觀之，該群組中除暱稱為「樂妃」之A女外，另有被
    告乙○○（暱稱「小傑」）、「BaBa」、「UNO」等人，其中
    被告乙○○與暱稱「UNO」之人在群組中傳送性交易對象資料
    ，而「BaBa」則與A女聯繫性交易接客細節，並向A女說明與
    媒介性交易群組聯繫之時機，「BaBa」並曾向A女表示「先
    休息，有客人再通知你」，而令A女得空先行休息，此情顯
    與A女在前開Messenger對話中向丙○○所稱「被他們抓到這裡
    一直做」、「今天下午一點開始，不讓我下班睡覺」一節相
    異，足認證人A女在其與丙○○之對話過程中，顯已有誇大渲
    染其本身在桃園市○○區○○○路00○0號3樓套房內所處情境之情
    。況且，依前述性交易機房LINE群組對話所示，A女於108年
    4月16日晚間7時9分許，在該群組中回報「客進」及性交易
    價格「四千」後，曾傳送訊息表示「找兩百給他，但我現在
    沒兩百，怎麼辦」，而在群組裡詢問處理方式，「BaBa」則
    答稱「你服務做好小費就多」，「UNO」則稱「我們不找零
    」，A女聞言即表示「哈，噢噢」。嗣於同日晚間7時44分許
    ，A女再於群組內稱「客人他說要換兩百給他」、「他說他
    只帶四千，兩百他要留著」、「他說要去711換給我...」、
    「無言」等語，而向媒介性交易群組成員抱怨該名性交易對
    象要求找零200元，被告乙○○聞言回稱「我人在711」，A女
    則再稱「客人要下去了」、「他硬要換給我」等語。而依證
    人A女與性交易機房成員對話觀之，在其向群組成員表示性
    交易對象要求找零200元時，猶會以「哈，噢噢」，「他說
    要去711換給我...，無言」等嘻哈或抱怨語氣與媒介性交易
    群組成員自然對話，而無何驚懼無奈之態；而被告乙○○在看
    到A女所傳性交易對象欲前往711換零錢時，猶告知A女「我
    人在711」，而使A女知悉其並未身在性交易地點亦即桃園市
    ○○區○○○路00○0號3樓套房門外或該址大樓1樓。倘A女確係遭
    被告乙○○等人以強迫方式要求從事性交易，被告乙○○自無甘
    冒A女擅與外界聯繫、致渠等犯行曝光之風險，允許A女在性
    交易期間自由使用配有通訊軟體之行動電話之可能，再以該
    媒介性交易群組成員告知A女得空儘可休息、A女在群組中與
    媒介性交易群組成員之對話態度亦輕鬆自然、被告乙○○復無
    懼A女知悉其並未在上址套房門外或1樓看守而恐隨同性交易
    對象伺機逃離等情以觀，顯均與證人A女所證其在上址套房
    內，係遭被告乙○○以限制對外聯絡、拘束人身自由之方式強
    迫從事性交易之情有所捍格。益徵證人A女於警詢以迄原審
    審理中所稱其在上址套房內，係遭被告乙○○等人強迫賣淫一
    節，殊難遽信。
　⑷另查，A女於4月16日下午4時10分許，以Messenger通訊軟體
    首度傳送「老公，我被抓了，被高利貸的抓了，現在在林口
    ，限制我進出」之訊息予「男友」證人丙○○，並撥打電話與
    證人丙○○通話1分25秒後，證人丙○○在第一時間即表示「把
    小k的聯絡方式給我，你乖我現在聯絡老大要救你了」，而
    向A女索取綽號「小k」之人之聯繫方式，並表示欲聯繫「小
    k」以營救A女，然A女並未答覆證人丙○○之詢問；後於4月16
    日晚間11時28分許至4月17日下午1時59分許之間某時，證人
    丙○○再向A女表示「小k能幫你嗎？」，A女則稱「不能，我
    已經沒有他的賴了」，證人丙○○再追問「為什麼」，A女則
    稱「因為我賴全部被他們刪掉，就是要與世隔絕，我是偷偷
    上的」云云，而自稱其已無綽號「小k」之人之LINE通訊軟
    體聯絡方式；其後，證人丙○○再於4月17日下午2時50分許傳
    送「我唯一就是去找小k，不要慌告訴我要怎麼找」之訊息
    ，又於4月17日下午4時14分許，再度向A女詢問「小k怎麼找
    」，而A女仍未回答證人丙○○之提問，僅反問丙○○「你能借
    到嗎？錢。20。」，證人丙○○則答稱其未能借得款項，並再
    次詢問A女「我來去找小k好不，怎麼找，快教我」，而A女
    則逕自回答「你找不到他辣，我沒有聯絡方式」云云，而再
    次向證人丙○○堅稱其已無任何「小k」之聯絡方式，然待證
    人丙○○表示「好吧，我看看你一下，我想辦法」、「好吧，
    我來去」等語後，A女旋又突然向丙○○告知「0000000000，
    那個K的電話，你去打看看，跟她說我，他會不會放給我」
    ，並催促證人丙○○「去辣，快去打」，而要求證人丙○○即刻
    撥打電話與「K」聯繫，而上開對話中所指「K」，即為綽號
    「小k」之人之事實，亦據A女於原審審理中證述明確。是觀
    諸A女與證人丙○○上開對話內容所示，證人丙○○在接獲A女求
    救訊息之初，即已明確表示欲尋找綽號「小k」之人以營救A
    女，在雙方數次聯繫對話過程中，亦多次請求A女告之綽號
    「小k」之人之聯繫方式，而A女則屢屢斬釘截鐵表示其已無
    「小k」之LINE通訊軟體帳號或任何聯絡方式。是倘A女確實
    如其所述，其手機內包括「小k」聯絡資訊在內之一切內容
    均抵達桃園市○○區○○○路00○0號3樓套房之前即已遭被告乙○○
    刪除，且其在桃園市○○區○○○路00○0號3樓套房內，自始至終
    均身處遭被告乙○○限制行動自由及手機使用自由之嚴密監控
    情境，則A女在其所處客觀環境並無任何改變之情況下，焉
    有竟能在其與證人丙○○於上開時間初次以Messenger聯繫後
    約1天，即可突然提供綽號「小k」之人之正確行動電話號碼
    予證人丙○○，供證人丙○○與「小k」聯繫之可能。而倘A女實
    則自始即有綽號「小k」之人之聯絡電話，則在其「男友」
    證人丙○○與其對話之初，即向其索要「小k」之聯繫方式，
    以請託「小k」營救A女時，自稱係遭限制自由甚或強迫賣淫
    之A女於第一時間即火速將「小k」之電話告知證人丙○○，以
    圖儘速獲救、脫離險境，猶恐未及，豈有非僅未據實告知，
    反屢次推稱其已無小K之任何聯絡方式，致其本身身陷危難
    之期間無端延長之理。基此，益徵證人A女所證其在桃園市○○區○○○路00○0號3樓套房內，曾遭被告乙○○限制自由甚或強
    迫賣淫云云，尚屬無稽。
　⑸再查，觀諸卷附A女與其「男友」證人丙○○於4月16日至4月18
    日間之Messenger對話紀錄，A女於4月16日下午4時10分許，
    以Messenger通訊軟體傳送「老公，我被抓了，被高利貸的
    抓了，現在在林口，限制我進出」之訊息與「男友」證人丙○○，並撥打電話與證人丙○○通話1分25秒後，證人丙○○旋即
    表示「把小k的聯絡方式給我，你乖我現在聯絡老大要救你
    了」，而向A女表示欲率人前往A女所在地點營救，其後並傳
    送訊息向A女表示「聯絡老大要救你了」、「我聯絡很多人
    了」，且詢問A女所在地點，而欲即時率人救援，然A女非僅
    並未表達希望證人丙○○儘速拯救其於水火之中，反屢以「他
    們知道他們會打我」、「他們會打我」、「不要衝進來，我
    會被打」等語阻止證人丙○○率人到場營救。後於4月16日晚
    間8時34分許起，A女再傳送訊息予證人丙○○表達愛意，證人
    丙○○則以Messenger撥打電話給A女通話14秒，隨後並催促A
    女提供位置資訊，A女雖因證人丙○○之催促，向證人丙○○表
    示其在「華夏大飯店」的旁邊，並開啟位置資訊功能，與證
    人丙○○分享所在地點，然仍持續表示「他們知道他們會打我
    」、「不要衝進來」、「我會被打」、「我會想辦法知道位
    置」。後A女於4月16日晚間9時18分許傳送所載地點房間床
    榻照片1張與證人丙○○，證人丙○○見訊，再以Messenger撥打
    電話與A女，A女並未接聽，而僅以訊息向證人丙○○表示「不
    要打」、「我沒有騙你我真的被他們抓到」，並傳送A女與
    媒介性交易集團之LINE群組通話訊息紀錄截圖與證人丙○○，
    向證人丙○○表示「我沒有騙你，我真的被他們抓到」，且表
    達其遭強迫賣淫之意。證人丙○○聞言，憤怒稱「你等我，幹
    ，弄死他們」，然A女卻再次向證人丙○○表示「不要不要，
    我會被他們打」、「你這樣衝過來，他們知道會打我」，其
    後A女與證人丙○○對話過程中，證人丙○○已表示「我帶很多
    人了」，A女仍持續阻止證人丙○○到場，而稱「先觀察，不
    要隨便就打好嗎？」、「他們會以為我叫你們來的，他會打
    我，真的」，嗣後甚且向證人丙○○表示「老公，今天不行」
    、「明天也可以」，證人丙○○不明其意而詢問「蛤，什麼意
    思」，A女則表示「明天他會叫未成年來顧我，明天好不好
    」，證人丙○○再向A女表示「我等等就要就（應為救）你了
    」，而向A女表示其已備妥營救人馬，蓄勢待發，然A女竟又
    再次阻止而稱「不要不要，明天」，證人丙○○仍表示「我們
    現在就要救你了，好，我先去看看，等等說」而表達急於營
    救之意，A女仍堅稱「明天啦」，而拒絕證人丙○○已然準備
    好之即刻營救作為。隨後，無論證人丙○○如何向A女保證己
    方人數眾多、不會讓其挨打、A女仍堅持要求證人丙○○「你
    今天觀察，明天再動」、「晚一點等換人來看我的時候我會
    通知你，我一通知你，我就會跑下去大飯店門口，要不然等
    明天」、「他如果沒換人就等明天」，證人丙○○經說服後，
    繼續傳訊息與A女聯繫脫逃計畫，然A女即不再回覆訊息，直
    至同日即4月16日晚間11時28分許，A女主動發訊息詢問證人
    丙○○所在地點，證人丙○○即詢問「可以出來了是嗎」，然A
    女一反前稱「我一通知你，我就會跑下去大飯店門口」之說
    法，而向證人丙○○表示「我怎麼跑出去，有人在這顧我」，
    隨後即對證人丙○○所稱「跟我講幾樓」、「我現在過去」等
    營救計畫未予回應，而僅向證人丙○○稱「我過一段時間吧，
    他們才會放我自由，一個月，我欠人64.8萬，我要給50我才
    能自由」，並向證人丙○○稱「你怎麼幫我，他們要的是錢」
    ，而開始陸續傳送訊息要求證人丙○○為其籌款。是觀諸A女
    與證人丙○○上開對話內容所示，A女既於與被告乙○○同至桃
    園市○○區○○○路00○0號3樓套房時，即已傳送訊息向「男友」
    證人丙○○表示遭限制自由，其後甚且向證人丙○○告知遭強迫
    賣淫，則在證人丙○○第一時間即已聯絡「老大」及眾人前往
    營救之情形下，A女衡情迫切期待證人丙○○率眾拯救其於水
    火之中，猶恐未及，詎A女竟一反常態，多次極力阻止其求
    救對象即證人丙○○率眾到場救援，此與一般身處危難而向外
    界求援之常情顯已有違。況且，倘證人A女所述其係遭被告
    乙○○限制自由、強迫賣淫一事屬實，則無論證人丙○○何時率
    人營救，證人A女終需承擔營救計畫曝光且脫逃失敗，而遭
    被告乙○○報復、毆打之風險，是證人A女顯更無屢以「明天
    也可以」、「明天好不好」等說詞拖延證人丙○○救援時間，
    致其本身需身處險境至翌日之必要。猶有甚者，證人丙○○於
    同日晚間11時28分許後某時，以訊息向A女確認A女所在樓層
    後，A女在對話中竟就對證人丙○○之救援計畫即已不再回應
    ，而改稱其因積欠款項，對方將於一個月後始放其自由云云
    ，惟倘A女確係遭強迫賣淫，而證人丙○○已蓄勢待發與前往
    營救，則A女在預期其生命、身體遭受危難之期間恐長達一
    個月之情況下，顯更無非僅不欲放手一搏，請已備妥營救人
    力之證人丙○○即刻率眾救援，反僅屢以傳送訊息要求證人丙○○為其籌款此一緩不濟急之方式，以圖換取自由之可能。基
    此，益徵證人A女所證其在桃園市○○區○○○路00○0號3樓套房
    內，曾遭被告乙○○限制自由甚或強迫賣淫云云，殊非可取。
　⑹再者，A女以Messenger傳送訊息要求證人丙○○聯繫綽號「小k
    」之人對話後，證人丙○○即曾傳送「你跟他講，我現在要去
    找我老大，如果他騙我的話，他會更慘」與A女，並向A女詢
    問「你看到沒？你是被強迫賣淫的嗎？」、「上面那句話是
    K傳給我的」、「我們要帶錢去把你換出來」、「不說話是
    ？？」、「你把從頭到尾的事情講出來，中間不能有謊言」
    ，而表示綽號「小k」之人欲確認A女是否確實遭強迫賣淫。
    然A女在此訊息後，與證人丙○○之Messenger對話紀錄中即未
    曾再提及遭以何種手段強迫賣淫之事，而僅屢次催促證人丙○○「你先把錢拿過來」、「你用匯的」、「先匯給我，我再
    給你地址，因為我不想兩難」、「你要不要快點匯給我」，
    並傳送某存摺封面給證人丙○○而催促其匯款，最末甚且告知
    證人丙○○「可以走，但是要回來上班（大拇指按讚符號）」
    等語，此均有前揭A女與證人丙○○之Messenger對話紀錄在卷
    可參。倘證人A女確係遭被告乙○○等人強迫賣淫，並已迫切
    向證人丙○○求援，則其豈有竟在證人丙○○已與「小k」取得
    聯繫且已備款欲前往營救時，非僅並未期待證人丙○○等人儘
    速到來，反向證人丙○○稱其將在取得匯款後始告知證人丙○○
    其所在地點，而將獲取金錢之目的置於本身人身安全之上，
    嗣後甚且稱「可以走，但是要回來『上班』」等語，而將其在
    套房內從事性交易一事稱為上班工作之可能。基此，足認證
    人A女所證其係遭被告乙○○強迫賣淫之證述情節，顯均無從
    認屬真實。
　⒊至證人A女固證稱被告乙○○曾於上開時、地，即曾對其打巴掌
    1次，其並在與證人丙○○之Messenger對話過程中，傳送其左
    眼疑有不明腫脹之照片與證人丙○○，並稱「我的眼睛還被打
    到腫起來」等語。惟查，證人A女於警詢以迄原審審理中，
    屢次證稱被告甲○○在TY汽車旅館曾打其巴掌2次，並稱被告
    乙○○在桃園市○○區○○路0段000號之長堤汽車旅館內，遭蔡瑋
    宸、高世勳、甲男及被告乙○○分別對其強制性交、拔除陰毛
    ，並分持4支衣架毆打其臀部直至衣架斷裂云云，惟此部分
    均未經檢察官認屬實在，被告乙○○與上開男子所涉妨害性自
    主罪嫌，甚且均經檢察官為不起訴處分，此據檢察官於起訴
    書中敘明甚詳。是以，證人A女歷次證述所稱遭被告乙○○或
    被告甲○○施暴之經過，既均有難認屬實之處，而A女就其所
    傳上開照片所示左眼疑有不明腫脹之成因所為片面指訴，復
    別無旁證可佐，而難逕認確係遭被告乙○○或被告甲○○毆打所
    致。是檢察官認被告乙○○於上開時、地，曾在A女不從性交
    易安排時徒手毆打A女一節，亦非可取。
　⒋又被告乙○○固曾在址設臺北市○○區○○街00號之3、由吳賢復（
    綽號「飛鷹幫」之「鐵牛」）經營之茶藝館內，簽署內容為
    「本人被告乙○○強迫A女賣淫，及教唆蔡文登、小蔡二人輪
    姦A女」而「願以新台幣三百萬達成和解」之和解書，此有
    該和解書影本附卷可參（少連偵卷第286頁）。惟查，被告
    乙○○係在A女之「男友」證人丙○○帶同莊士奇、乙○○、林于
    翔等人至桃園市○○區○○○路00○0號3樓套房「營救」A女時，
    遭上開人等壓制並帶往上址後，如簽署上述和解書1張，此
    據證人乙○○於檢察官訊問時證述在卷，則被告乙○○簽署上開
    內容之和解書究否出自其自由意志，尚非無疑。而被告乙○○
    於檢察官訊問時陳稱：「（問：他們把你帶去萬華華西街後
    ，發生何事？）就是我到那邊，二、三十個人圍著我，鐵牛
    類似恐嚇我，說他在監獄關很久，說我這是『香蕉案』（指妨
    害性自主），我跟他說我並沒有，他就叫被害人（A女）過
    來，被害人故意在那邊一直哭，說我毆打她，最後鐵牛要我
    簽剛剛的和解書，要我付300萬安撫被害人，所以我才會簽
    。」等語明確，證人即上開和解書中所提及之「小蔡」蔡瑋
    宸於檢察官訊問時，亦曾證稱被告乙○○於簽署上開和解書後
    ，曾持和解書至網咖尋找其及綽號「小馬」之人，當時被告
    乙○○「整個人被打成豬頭」、「他說是她們那邊的黑道逼他
    簽的」等語在卷，是以，被告乙○○簽署內容載為「本人被告
    乙○○強迫A女賣淫，及教唆蔡文登、小蔡二人輪姦A女」之和
    解書，要難排除係因懼於「飛鷹幫鐵牛」吳復賢與證人丙○○
    、莊士奇、乙○○、林于翔等眾人之勢，為圖保全己身安全所
    為，是自無從逕以該和解書上所載情節，即為被告乙○○不利
    認定之依據。
　⒌另觀諸起訴書「證據清單」所載其餘事證，經核亦均無從證
    明被告乙○○確有起訴書所載前揭犯行至無合理懷疑之程度。
    而起訴書固認被告甲○○就被告乙○○被訴上開對A女犯意圖營
    利強制使人為性交罪嫌、剝奪他人行動自由罪嫌、人口販運
    防制法第31條第1項之意圖營利而利用他人不能或難以求助
    之處境並強制使人從事性交易罪嫌等節，與被告乙○○均為共
    同正犯，惟如前述，被告乙○○被訴上揭犯罪事實，均已難逕
    認屬實，是更無從認被告甲○○有何與被告乙○○共同犯上開犯
    行之情，且本案並無積極證據足認被告甲○○對被告乙○○於上
    開所示時、地意圖營利而媒介A女為性交易一節有何認識，
    是此部分自均無從率對被告甲○○以刑責相繩。
　㈣至起訴書犯罪事實欄一、㈢所載被告乙○○聯繫蔡瑋宸、甲男購
    買菸酒與便當至長堤汽車旅館之事實，及其餘所有未經起訴
    及原審予以論述之事實，核屬均僅分別意在鋪陳起訴書所載
    犯罪事實之前因後果及犯罪動機。是以，起訴書所載上開「
    情節敘述事實」部分，均難認該當任何犯罪構成要件，而無
    從據此對被告乙○○、被告甲○○以刑責相課。
五、檢察官循告訴人之請，此部分上訴意旨略以：
　㈠被告乙○○、甲○○就起訴書犯罪事實一㈠至㈡，涉犯刑法第344條
    之1第1項加重重利部分
　⒈被告甲○○供稱：我跟告訴人有債務關係，大概6、7年前到現
    在，她當時跟地下錢莊借錢，那時候找到我這個酒店經紀幫
    她把錢還掉3萬元；我去的時候就說，妳當時要給地下錢莊
    一個月利息1萬8000元，但妳跑就跑6年，這6年妳要給地下
    錢莊多少，她就說不然寫一半給我，我就說不用，我現在就
    要你還我3萬塊就好，她拿皮包給我看裡面都是零錢，連100
    塊都沒有，所以我跟她說這樣沒有用，但後來我回去才發現
    她還是寫了64萬8000元等語。
　⒉被告乙○○供稱：
　⑴一開始被害人（A女）跟我碰面是為了要跟我借錢，我有把被
    害人約出來，甲○○就給我6000元；是被害人以前的朋友，被
    害人自己有欠錢，結果債主給被害人的朋友1萬元，被害人
    的朋友就把被害人賣掉，跟我無關；我當下有把4萬1000元
    給甲○○，但回到桃園時，甲○○又把4萬1000元給我，因為他
    看我受傷被打成這樣，叫我去驗傷；甲○○根本也沒要被害人
    還多少錢等語。
　⑵甲○○沒有把債權移給我，是她在我這邊上班，那時候我是說
    如果這個女孩子，當時我也不知道套房有沒有，我當時想說
    我有認識酒店，想讓她到酒店上班，工作一個禮拜，這個錢
    如果我有拿到再給甲○○等語。
　⒊證人即告訴人A女證述：我們在萊爾富談機房外送時，我本來
    想考慮，後來早上10點我就訊息跟他借錢時，他問我說能不
    能跟我約炮然後他借錢給我，我因為急著用錢就跟他約當天
    中午在蘆竹的海山路二段59號，那是一個夾娃娃店前面；之
    後甲○○就跟他小弟進來了，甲○○看到我就先打我巴掌，講話
    很大聲說「你已經跑我這麼久的錢了」，然後他就叫小弟把
    我包來拿走，手機關機，並把手機的SIM卡拔掉，他們有搜
    我的包包但裡面沒有錢，後來甲○○就叫我把全身的衣服脫掉
    ，他就用他的手機打LINE視訊電話給我不認識的人，照我全
    身的身體給對方看；他說可以，但我欠他的錢要怎麼處理，
    我說我已經還你3萬本金了不然還剩多少，甲○○就說我跑了3
    、4年說我欠了本金加利息64萬8，後來他跟劉文傑（嗣更名
    為乙○○）講說他已經不管我這個女生了並說自己已經退休，
    劉文傑就點頭，我一直在哭情緒很激動等語。
　⒋證人黃Ｏ傑證述
　⑴甲○○跟這個女生說「好久不見」，該女生看起來嚇到；接下
    來甲○○就說你三年前欠我的錢什麼時候要還，那個女生就說
    她被通缉不能工作，所以她才找劉文傑要做外送，甲○○就說
    沒關係等你有錢再還沒關係但你要讓我聯絡得到，女生就說
    好，接下來甲○○就走了。
　⑵109年3月2日檢察官勘驗筆錄第1頁（證人乙○○、被告甲○○提
    供資料）：「B男（劉文傑）以國語說「哥，跟你講，我們
    也是希望說她好好上班，不管做什麼，結果她跑一次了，後
    來抓到為什麼，她的T，她有一個T出賣她，為1萬塊出賣她
    ，又再被我們抓到一次，然後這是第2次，我們公司老闆說
    實在的也是對她很好」等情。
　⒌109年1月21日被告甲○○刑事陳報狀提出之附件即對話錄音譯
    文所示：你應該知道，其實我對她的錢根本無關緊要（台語
    ），嘿啦她一個月還我5千還我1萬我都收啦（台語），你們
    既然帶她去做事，我只要求她還我本金，所有的什麼利潤還
    有什麼我不知道也不想管，所以我現在就想跟你講，如果萬
    你們要自己好好處理，不要去卡到什麼，到時候法律的案件
    還什麼的你懂嗎？那我可能我沒辦法負責喔；反正我的意思
    就說你們好好帶著他做事，做什麼我都不管，我也不想知道
    ，我只要說妳每個月看多少該我的就給我，你們該怎麼處理
    就怎麼處理，不要有什麼法律的事情卡到我喔等情。
　⒍綜之，被告甲○○自承於6、7年前與A女有3萬元之債權債務關
    係等情，且被告乙○○將A女約至TY汽車旅館前，已先與被告
    甲○○確認A女是否與其有債權債務糾紛，並收受被告甲○○所
    交付之金錢等情，而被告甲○○於對話錄音中提及：「你們既
    然帶她去做事，我只要求她還我本金，所有的什麼利潤還有
    什麼我不知道也不想管」、「我只要說妳每個月看多少該我
    的就給我，你們該怎麼處理就怎麼處理，不要有什麼法律的
    事情卡到我喔」，與被告乙○○供稱：我當時想說我有認識酒
    店，想讓她到酒店上班，工作一個禮拜，這個錢如果我有拿
    到再給甲○○等語互核，顯然被告甲○○知悉被告乙○○將A女帶
    往工作之内容可能有違反法律之虞，且依證人黃Ｏ傑證述：
    其開車將A女載往長堤汽車旅館之行為，係依乙○○、甲○○之
    指示；且A女看到被告甲○○出現時嚇了一跳等情，益徵被告
    甲○○係利用被告乙○○邀約A女之機會，突然出現於房間内，
    收取多年前與A女約定之舊債務（即3萬元），並與乙○○達成
    以A女從事外送(即從事性交易）工作償還新債務（即64萬80
    00元)之合意。
　⒎再者，告訴人A女證稱：甲○○就說我跑了3、4年說我欠了本金
    加利息64萬8000元，後來他跟劉文傑講說他已經不管我這個
    女生了並說自己已經退休，劉文傑就點頭，我一直在哭情緒
    很激動等語，有協議書影本在卷可憑。證人黃O傑證述A女當
    時表情有嚇到，核與A女證稱相符，且被告甲○○自承A女所交
    付之本票數額為64萬元，是以，既然當時之舊債務為3萬元
    ，為何A女所交付之本票記載為64萬元？且既然並非64萬元
    之鉅額，為何要以抵償之方式按月償還？自該日後連續3日
    以性交易方式接客12次抵償新債務仍無法清償完畢？
　⒏足見，被告甲○○、乙○○既然知悉A女當時為通緝之身分，處於
    難以求助之處境，與告訴人A女約定將3、4年前之3萬元債務
    ，轉換為64萬元之新債務，若以4年計算，亦以超過民法第2
    04條第1項規定之週年百分之十二之約定利率，取得與原本
    顯不相當之重利（64萬元-3萬元/4=15萬2500元，15萬2500
    元為3萬元之5倍餘），並於同時以強暴、脅迫、恐嚇之方式
    ，將A女困於TY汽車旅館之房間内，足以使A女心生畏懼，使
    A女答應以性交易抵償新債務之方式，取得前開重利，共同
    成立刑法第344條第1項重利罪、刑法第344條之1第1項加重
    重利罪。渠等以一行為涉犯數罪名，為想像競合犯，請依刑
    法第55條規定，從一重之刑法第344條之1第1項加重重利罪
    論處。
　㈡被告乙○○、甲○○就起訴書犯罪事實一㈡至㈣，涉犯刑法第231條
    之1第1項意圖營利強制使人為性交、刑法第302條第1項剝奪
    他人行動自由、人口販運防制法第31條第1項之意圖營利而
    利用他人不能或難以求助之處境並強制使人從事性交易部分
　⒈被告乙○○供稱：因為早上我有跟甲○○借一台汽車，當下黃○傑
    開甲○○的車載我們到龜山，甲○○就先走；當時我手上沒有套
    房，被害人在退藥人很不舒服，所以我才先到長堤汽車旅舘
    ；我兩個朋友，一個叫蔡璋宸，另一個我記不起來，因為很
    久沒有聯絡了；我請他們幫我買檳榔及食物，因為我之前搭
    黃○傑的車，沒有辦法買；他們有留在現場半個小時到一個
    小時。都在跟我及被害人聊天；我在長堤汽車旅館的半夜有
    跟「阿明」借到這間套房，他說這間套房他沒有在用，他沒
    有要跟我收錢，他不知道我要用來做性交易；客人給她錢，
    例如1500元的話，她自己留1000元，給我3、400元；這3、4
    00元是我幫她跑腿，她欠甲○○的她自己存錢，存好再還給甲○○；在套房時，被害人說要先跟她朋友借錢還給甲○○，被害
    人就跟她朋友說先匯到被害人戶頭，該朋友當天沒有辦法湊
    出款項，被害人就一直哭，我還跟被害人說你吸食安非他命
    ，現在連借你錢的朋友都沒有，我還跟對方通電話叫他不要
    騙被害人錢會來等語。
　⒉證人即告訴人A女證述：我留在那邊，那是一個小套房，乙○○
    在房間裡面顧我，如果有男客人來，他就走到樓下的7-11等
    ；我在那裏待了兩、三天；因為有一個客人看我很憂鬱，他
    問我怎麼了，我就跟他說不能跟老闆講，我是被逼的，後來
    我跟他講經過，還請他幫我拍門牌外觀、電梯等照片讓我可
    以傳給我男友，他們才知道怎麼來救我。後來我男友帶很多
    人來，其他細節我不知道，我開門時看到劉文傑躺在地板，
    我男友就把我帶走；這是我男友他們處理的，當天他們去救
    我，我們跟劉文傑有去到其他地方簽和解書。
　⒊證人丙○○證述：因為被害人跟我說要20萬才肯放人，後來又
    改成10萬，我本來是用被害人的電話在講，後來突然變成一
    個男生的聲音跟我談，跟我說要錢，甚至說要我當真正的女
    生，要押走我，所以我會害怕；我有說要給他錢，但他好像
    一直在耍我，他叫我轉帳到被害人的帳戶等等，這些都是他
    叫被害人轉述給我聽。
　⒋證人乙○○證述：和解書簽一份有影印，他說整件事情是他老
    闆叫他做的，我知道被害人有簽了一個64萬8000元的本票，
    我就問劉文傑說她欠3萬塊要還多少，劉文傑說4萬1，我就
    說我給你4萬1000元的現金，但要請對方把64萬8000元的本
    票帶來還給被害人，過程中劉文傑有承認輪姦被害人及強迫
    賣淫，後來甲○○有送本票來，和解書正本在我們這邊，影印
    的給劉文傑。當天我們確實有給劉文傑4萬1000元，也有寫
    收據；因為被害人當時有執行案件被通缉，所以沒有帶她去
    報案。後來我們幫她把執行罰金繳清才報案。驗傷是5月2日
    報案時才有的等語。
　⒌告訴人A女通緝簡表　　
通緝案號 股別 案由 通緝日期 時效屆期 撤緝日期 撤緝原因 桃園地檢103年丁○兆執 甲緝字005287號 甲 誣告 103/11/25 112/06/29 104/08/17 緝獲歸案 桃園地檢103年丁○兆偵 雨緝字005831號 雨 毒品危害防制條例 103/12/26 110/09/24 104/08/14 緝獲歸案 桃園地檢106年丁○坤執 甲緝字003072號 甲 毒品危害防制條例 106/06/30 114/12/28 106/09/25 緝獲歸案 桃園地檢106年丁○坤偵 荒緝字004181號 荒 詐欺 106/08/29 131/03/28 106/09/26 緝獲歸案 桃園地檢106年豪刑強緝字001055號 強 毒品危害防制條例 106/08/30 131/01/30 106/10/26 緝獲歸案 桃園地檢107年丁○坤執 甲緝字001267號 甲 毒品危害防制條例 107/03/23 115/09/08 107/03/28 緝獲歸案 桃園地檢108年丁○坤偵 仁緝字000929號 仁 詐欺 108/02/27 132/08/30/ 108/05/22/ 緝獲歸案 桃園地檢108年丁○東執 甲緝字001607號 甲 詐欺 108/04/19 116/08/23 108/05/07 自行到案 
　⒍A女與證人丙○○之Messenger對話紀錄截圖
　⑴帳號「樂妃」：「老公  我被抓了  被高利貸的抓了  現在
    在林口  限制我出進」。
　⑵帳號「樂妃」：「我沒騙你，我真的是被他們抓到這裡一直
    做  一直做  我一直吐  今天下午一點  開始  不讓我下班
    睡覺因為我在退  又一直做」、「那天被抓我就已經被...
    你還愛我嗎？老公」、「我不敢講被怎樣了，被打就算了還
    被」、「老公，不要不要，我會被他們打  等我確定地址」
    。
　⑶帳號「樂妃」：「我要給五十、五十萬  我被他們逼簽一張6
    4萬的本票  沒有簽借據」。
　⑷帳號「樂妃」：「我的臉眼睛還被打到腫起來  那我繼續待
    在這裡  賺到錢就放我走了吧」。
　⑸帳號「樂妃」：「他說  就算給了錢也不可能放我走  他說
    的」。
　⑹帳號「樂妃」：「○○○路28號之1上去三樓都要有磁卡先這樣
    」。
　⑺被告乙○○簽立和解書影本。
　⑻被告乙○○簽立協議書影本。
　⒎綜之，A女於108年2月27日即因詐欺案件遭通緝，而於108年5
    月7日自行到案等情，有通緝簡表在卷，被告甲○○、乙○○先
    前在TY汽車旅館房間内，即已知悉A女為通緝之身分，處於
    難以求助之處境，而A女曾因毒品案件而遭通緝，被告乙○○
    亦曾供稱A女退藥人很不舒服等情，此經告訴人A女於Messen
    ger對話紀錄自承，是以，A女對毒品藥物之依賴，以及即使
    遭受被告乙○○等人為犯罪行為，仍待繳清執行案件罰金方至
    警局提出告訴等情，益徵A女係處於難以向外尋求司法機關
    求助之弱勢處境，而被告甲○○2人即事先協議利用A女之弱勢
    處境，先由被告乙○○以提供經濟上援助為由，將A女約至TY
    汽車旅館内，並由被告甲○○出面以先前曾借貸A女3萬元之舊
    債務為由，在被告乙○○、甲○○及證人黃Ｏ傑等3人在場下，以
    強暴、脅迫之方式，要求A女簽立本票64萬8000元等情，而
    被告甲○○、乙○○明知A女以性交易（外送、約砲）為經濟上
    來源，即籍口A女積欠高額債務64萬8000元，由被告乙○○將A
    女帶往長堤汽車旅館，此段時間有蔡瑋宸、綽號「小馬」進
    入旅舘内，而於108年4月16日11時許，將A女載往桃園市○○
    區○○○路00○0號3樓套房内為性交易，期間A女未曾有無人看
    守之狀況，而自A女之Messenger對話紀錄可知，套房位於該
    棟建築物三樓，出入需磁卡方可進出，而即使給錢也不會放
    人走等情，另參酌被告乙○○供稱性交易之收入部分需繳交做
    為跑腿費用，可認被告甲○○、乙○○2人自108年4月15日15時4
    1分起，在桃園市○○區○○路0段000號TY汽車旅館，即開始剝
    奪A女之行動自由，並利用A女遭通緝及經濟上弱勢之地位，
    而強暴、脅迫使A女與他人為性交，取得性交易對價後，以
    部分金額抵償高額債務64萬8000元，並以部分金額轉交被告
    乙○○、甲○○作為經營性交易之營利收入。
　㈢再者，雖原審以A女證詞反覆及與證人丙○○聯繫為由諭知無罪
    判決，然A女並無套房内之磁卡，且A女原先無法特定該套房
    之位置，後因客人轉發照片與A女，其方得於108年4月18日
    將照片轉傳與證人丙○○，此有Messenger對話紀錄截圖、證
    人丙○○證述可參，是以，被告甲○○、乙○○2人構成刑法第231
    條之1第1項意圖營利強制使人為性交、刑法第302條第1項剝
    奪他人行動自由、人口販運防制法第31條第1項之意圖營利
    而利用他人不能或難以求助之處境並強制使人從事性交易罪
    。
　㈣次查，又依據A女證稱：我因為急著用錢跟被告乙○○以8000元
    為約砲等語，是以，於110年4月15日10時許，A女並未有至
    套房内與客人為性交易之主觀意思，而係因被告甲○○、乙○○
    以高額債務引誘A女以性交易之方式償還債務，復由被告乙○○處理A女性交易地點、客人等相關事宜，而被告甲○○可能與
    被告乙○○共同涉犯刑法第231條第1項前段之意圖使女子與他
    人為性交之行為，而容留以營利罪。
　㈤原審判決被告2人無罪及不另為無罪諭知部分，其認定事實及
    適用法律，尚有斟酌餘地，告訴人亦具狀請求上訴，茲檢附
    告訴人之聲請檢察官提起上訴狀，故請撤銷原審判決，另為
    適法妥當之判決等語。
六、惟查
　㈠被告甲○○供稱：A女6、7年借錢後拒不還款，亦不見面，利息
    每月18000元，債務累積不少，縱還一半也可以，A女就還3
    萬元也行，但A女皮包不到100元，其返家後始知A女簽發64
    萬8000元之本票等情；被告乙○○陳稱：A女遭人以1萬元出賣
    （背叛，洩漏行蹤），其有將收得4萬1000元交給被告甲○○
    ，但見其被打受傷要伊去驗傷，被告甲○○並無要A女還款多
    少，也未將對A女債權移轉，只是如果A女上班工作一星期即
    可還款由其轉交給被告甲○○等情；證人黃Ｏ傑證稱：A女以被
    通緝為由不能工作，才找被告乙○○容留從事性交易維生，不
    意被告乙○○找來A女躲債多年之債主即被告甲○○，被告甲○○
    告知A女等有錢再還，但不能行方不明無法聯絡，得A女允諾
    等情；而A女則指證其經被告乙○○安排性交易，被告乙○○竟
    找來其積欠多年債務之債主被告甲○○，被告甲○○見伊先打伊
    巴掌並恐嚇索債，且搜其包包未見現金，再迫伊脫去衣服供
    不特定客人觀看，且要伊還本金及利息共64萬8千元等語；
    又被告乙○○與證人乙○○對話錄音中被告乙○○向證人乙○○稱A
    女不依約性交易逃逸，是其男友（實為女性）為1萬元之報
    酬而出賣A女，現A女被抓到，我們公司老闆對A女並非不好
    等語；另被告甲○○所提電話錄音中有：A女每日還款金額多
    寡不拘，A女從事什麼工作，只要還我本金，不要涉及法律
    糾紛，如何處理均與我無關等情。綜合參證以觀，A女找被
    告乙○○為其容留性交易牟利，惟被告乙○○除為其容留性交易
    牟利外，並找來其積欠債務多年之債主被告甲○○，經索債以
    地下錢莊利息計算本金及利息，A女遂簽發64萬8000元之本
    票交由被告甲○○收執。由此可見，A女並非因被告乙○○、甲○○不當索取債務而從事性交易，而被告甲○○對A女索債亦未使
    A女心生畏懼或感受強烈之壓力，A女簽發金額64萬8000元之
    本票予被告甲○○，主要因為其躲債多年且逃逸無蹤，為平息
    被告甲○○怒氣而簽發，尚非因被告甲○○對之強暴、脅迫、恐
    嚇、傷害行為所致。A女雖指述被告甲○○對之打巴掌、逼其
    脫衣供不特定人觀看等情，惟因其此部分指述前後不一，互
    為矛盾，理由前已敘及，其單一指訴，互為矛盾，自難遽信
    。要之，公訴人所指前揭證據尚不足以擔保A女指述為真，
    殊難行被告乙○○、甲○○成立刑法第344條之1加重重利罪之唯
    一論據。
　㈡被告乙○○證以其帶A女至長堤汽車旅館後，找伊友人蔡瑋宸、
    高世勳幫忙買食物、檳榔，在旅館內約半小時至1個小時，
    其間，A女自述擬先存妥錢再還被告甲○○，其亦勸A女因施用
    安非他命致友人亦不願出借款項，並向A女友人稱不要向A女
    騙稱匯錢給A女等語；證人丙○○證以：對方要10萬元加至20
    萬元才肯放A女走，並恫稱要押我，錢先轉至A女帳戶，這些
    話都是對方要A女轉述給我聽等語；證人乙○○證稱：整件事
    情是老闆要伊處理，伊知道A女有簽64萬8000元本票，A女欠
    款4萬1000元，伊預先代償4萬1000元，但對方要將本票帶來
    還給A女，和解書及本票都在我們這邊，過程中被告乙○○有
    承認輪姦A女及強迫A女賣淫，A女因案遭通緝，所以來帶A女
    去報案，嗣幫A女繳清罰金A女才去報案等語，依上開A女通
    緝簡表所示，A女有3件詐欺案、4件毒品案、1件誣告案遭臺
    灣桃園地方檢察署通緝；證人丙○○與A女之Messenger對話記
    錄截圖中帳號「樂妃」（即A女）一再告知證人丙○○有關其
    遭高利貸所抓，並限制出入，伊在退藥（安非他命）還一直
    在性交易即被逼簽64萬元之本票，及被限制在○○○路28號之1
    三樓等情；被告簽立和解書及協議書等情。經查被告乙○○固
    承知悉A女因案通緝無法從事性交易維生，並非自承明知A女
    因案遭通緝，處於孤立無援、客觀上難以求助之弱勢處境，
    證人丙○○上開證言僅足證明被告乙○○要伊代A女還清款項始
    同意A女自由離去，與以強暴、脅迫、恐嚇、拘禁等其他違
    反本人意願之強迫方式，從事性交易之犯罪構成要件無關。
    而證人乙○○僅證稱其知悉A女有積欠4萬1000元之債務及簽發
    64萬8000元本票及被委以處理之責，無非聽自A女所述，核
    屬傳聞，且A女前後指訴不一，迭見矛盾，本難遽信。證人
    乙○○上開證言亦不足補正A女瑕疵之指述。又證人丙○○與A女
    上開Messenger對話記錄截圖內容對於是否遭被告乙○○強迫
    賣淫情節，因前後指述矛盾，且與常情相悖，尚難遽信，理
    由已見前述。此外，證人丙○○於本院結證稱：A女是我前女
    友，後來變成朋友，這是3年前的事，我車禍前即約108年，
    108年4月間A女發生什麼事我不記得，那段時間A女有發出訊
    息說她有什麼狀況，要求我去救他，忘了救人狀況，我記得
    我只有去那邊，看到人站在樓下，忘了什麼狀況去的，A女
    有說他被人控制，她說手機被沒收，不知道幹嘛，她突然有
    手機傳簡訊給我，大概什麼時間及提到誰我忘了，我收到簡
    訊，有聯絡到人，忘了是誰，只記得在林口，有與一些人去
    ，蠻多人，我那時在車上，有幾個人下去救出A女，我沒有
    進去，所以怎麼救我不清楚，A女出來後我忘了他說的前因
    後果，後來我發生車禍，很多事都忘了，只知道他有1次被
    抓走，然後我們去救他出來，詳情我忘了，A女表示她在林
    口被限制自由，有以Messenger與我聯絡，有A女與我對話訊
    息，我不知她要我先匯2萬元給她在外租房子、她說她可以
    走、但要回來上班是什麼意思，我當時有勸他報案，提示的
    截圖與對話記錄，應該是由我的手機下載的，我問A女：妳
    是被強迫賣淫的嗎？又說：你把從頭到尾的事說出來，中間
    不能有謊言，代表A女可能是說謊、騙人，A女後有移除2個
    訊息，我不記得如何回她，她是趁人還沒看時移除，我沒印
    象怎麼回她，這些記錄被移除是A女還是我移除的我沒有印
    象等語（本院卷第372至378頁）。足見證人丙○○於找出A女
    離開被告乙○○時已質疑A女所述之真偽，及發生車禍後腦部
    受傷，諸多關鍵、細節已不復記憶，殊難為被告乙○○、甲○○
    有罪之論據。至被告乙○○所簽立之和解書固有記載：「本人
    乙○○強迫A女賣淫及教唆蔡文登、小蔡二人輪姦A女」等文字
    ，惟該和解書係被迫圖保全自身安全所為，理由詳如前述，
    自難執此為被告不利之論據。另被告乙○○所簽前揭協議書影
    本內容僅記載「A女（代號）於4月14日簽寫本票648000元整
    給劉文傑（被告），今債務協商以41000元整處理，故本票
    作廢，口說無憑，所以立此協議書以資證明無誤」，並未記
    載被告乙○○如何強迫A女賣淫或遭被告乙○○教唆他人輪姦A女
    等情，亦難為被告乙○○、甲○○不利之論據。末者，A女上開
    通緝簡表僅足以證明A女確因案遭通緝，然A女主動要求被告
    乙○○助其性交易維生，理由已見前述，則該通緝表不足以證
    明被告乙○○、甲○○利用A女因案通緝致不能或難以求助處境
    而強制A女行性交易，該通緝表亦難執為彼等2人有罪之論據
    。要之，檢察官上開上訴意旨，尚乏依據，自不足取。
　㈢綜上所述，告訴人A女指訴前後不一，互為矛盾，又乏佐證足
    以擔保其指述為真實，縱被告乙○○、甲○○上開辯解，未能舉
    證證明為真實，因渠等無自證無罪之義務，公訴人所提出之
    證據尚無足證明被告乙○○、被告甲○○有何起訴書所載上揭犯
    行，此部分核屬不能證明被告2人犯罪。揆諸首揭法條、判
    例要旨及說明，就本件被告乙○○、被告甲○○被訴加重重利罪
    嫌，及被告甲○○被訴意圖營利強制使人為性交罪嫌、剝奪他
    人行動自由罪嫌、人口販運防制法第31條第1項之意圖營利
    而利用他人不能或難以求助之處境並強制使人從事性交易罪
    嫌，均屬不能證明犯罪。
七、原審以不能證明被告2人有上開犯行，諭知被告甲○○無罪；
    公訴意旨認被告乙○○涉犯之意圖營利強制使人為性交罪嫌、
    剝奪他人行動自由罪嫌、人口販運防制法第31條第1項之意
    圖營利而利用他人不能或難以求助之處境並強制使人從事性
    交易罪嫌如成立犯罪，與前經原審論罪科刑之意圖使女子與
    他人為性交行為而容留以營利罪，具想像競合犯之裁判上一
    罪關係，爰不另為無罪之諭知。原審此部分認事用法，核無
    不合，檢察官上訴意旨，仍執前揭陳詞，為無理由，應予駁
    回。
八、檢察官聲請傳喚證人乙○○，經本院傳、拘無著，此有本院送
    達證書、拘票及報告書在卷佐證（本院卷第173、255、327
    、353、354頁），且本案事證已臻明確，實無調查之必要，
    檢察官上開調查證據之聲請應併予駁回。
據上論斷，應依刑事訴訟法第368條，判決如主文。
本案經檢察官葉詠嫻提起公訴，檢察官施韋銘提起上訴，檢察官
曾俊哲到庭執行職務。
中　　華　　民　　國　　111 　年　　8 　　月　　18　　日
                  刑事第十九庭  審判長法　官  曾淑華
                                      法　官  陳文貴
                                      法　官  許文章
以上正本證明與原本無異。
如不服本判決，應於收受送達後20日內向本院提出上訴書狀。檢
察官就被告乙○○不另為無罪諭知部分及被告甲○○無罪部分如不服
本判決，須受刑事妥速審判法第9條限制。其未敘述上訴之理由
者並得於提起上訴後20日內向本院補提理由書（均須按他造當事
人之人數附繕本）「切勿逕送上級法院」。
刑事妥速審判法第9條：
除前條情形外，第二審法院維持第一審所為無罪判決，提起上訴
之理由，以下列事項為限：
一、判決所適用之法令牴觸憲法。
二、判決違背司法院解釋。
三、判決違背判例。
刑事訴訟法第377條至第379條、第393條第1款之規定，於前項案
件之審理，不適用之。
                                      書記官  陳盈芝
中　　華　　民　　國　　111 　年　　8 　　月　　18　　日
附表：
編號   沒收物名稱            備註  1 新臺幣3000元 被告乙○○所示犯行之犯罪所得